【裁判字號】    99,審智簡上,9
【裁判日期】    990930
【裁判案由】    違反商標法
【裁判全文】
臺灣士林地方法院刑事判決           99年度審智簡上字第9號
上  訴  人  臺灣士林地方法院檢察署檢察官
被      告  甲○○
上列上訴人因被告違反商標法案件，不服本院士林簡易庭於中華
民國99年6 月11日所為99年度士簡字第512 號第一審刑事簡易判
決（聲請簡易判決處刑書案號：臺灣士林地方法院檢察署98年度
偵字第16842 號），提起上訴，本院管轄第二審之合議庭判決如
下：
    主  文
上訴駁回。
甲○○並應於緩刑期間，依執行檢察官之指示向公庫支付新臺幣
萬元。
    事實及理由
一、本案經本院審理結果，認第一審判決以被告甲○○所為，係
    係犯商標法第82條之非法販賣仿冒商標商品罪，處有期徒刑
    2 月，並諭知易科罰金之折算標準，併予緩刑2 年之宣告，
    併依同法第83條沒收其所販賣之仿冒商標商品，其認事用法
    均無不當，量刑亦屬妥適，應予維持。相關事實、證據及理
    由茲引用第一審刑事簡易判決書及檢察官聲請簡易判決處刑
    書之記載（詳如附件），另補充：被告於本院準備程序時之
    自白（參本院民國99年9 月16日準備程序筆錄第2 頁參照）
    。
二、檢察官上訴意旨略以：被告販賣仿冒商品眾多，且未能與被
    害人日商諾惠爾股份有限公司達成和解，顯見其犯後態度不
    佳，又本件原求刑有期徒刑3 月，原審量刑時未加以審酌，
    亦未說明理由，原審量刑顯屬過輕等語。
三、按刑之量定及緩刑之宣告，係實體法上賦予法院得為自由裁
    量之事項，倘其未有逾越法律所規定之範圍，或濫用其權限
    ，即不得任意指摘為違法（最高法院75年臺上字第7033號判
    例意旨參照）。查被告前未曾因故意犯罪受有期徒刑以上刑
    之宣告，有臺灣高等法院被告前案紀錄表在卷可佐。年輕識
    淺，一時不察，批入大量仿冒商品販賣而罹刑章，惟其犯後
    於警偵訊及本院準備程序時均坦承犯行不諱，犯後態度尚佳
    ，且被害人日商諾惠爾股份有限公司經本院依法傳喚亦未能
    到庭，從而，被告未能與被害人達成和解或賠償被害人等情
    ，自難歸責於被告，上訴意旨認被告未能與被害人達成和解
    ，顯見被告犯後態度不佳，稍嫌速斷。又原審業已審酌被告
    犯罪之動機，販賣仿冒商品之數量，及犯罪對商標權人商譽
    侵害程度等情，而量處被告有期徒刑2 月，並諭知易科罰金
    之折算標準，並宣告緩刑，尚屬量刑職權合法之行使，並無
    特別失出之處，檢察官仍執前詞提起上訴，並無理由，應予
    駁回。末查，本案因被告販賣仿冒商品之行為，確實造成被
    害人商譽損失，於對被告為緩刑宣告時，自應慮及，本院斟
    酌被告犯罪之情節，及對智慧財產權之保護，命被告應向公
    庫支付新臺幣3 萬元，以啟自新。
四、被告於本院審判期日經合法傳喚，無正當理由不到庭，爰不
    待其陳述，逕行判決。
五、據上論斷，本件應依刑事訴訟法第455 條之1 第3 項、第36
    8 條、第373 條、第371 條，刑法第74條第1 項第1 款、第
    2 項第4 款，判決如主文。
六、本案經檢察官顏珮珊到庭執行職務。
中    華    民    國    99    年    9     月    30    日
                  刑事第一庭審判長法  官  洪英花
                                  法  官  雷雯華
                                  法  官  王沛雷
以上正本證明與原本無異。
本件不得上訴。
                                  書記官  吳尚文
中    華    民    國    99    年    9     月    30    日
附錄本案論罪科刑法條：
商標法第82條：
明知為前條商品而販賣、意圖販賣而陳列、輸出或輸入者，處1
年以下有期徒刑、拘役或科或併科新臺幣5 萬元以下罰金。

司法院資訊處製作；財團法人民間司法改革基金會備份。
